Inventaris van het archief van de Koninklijke Nederlandse Vereniging voor de Koffiehandel, (1874) 1887-1987 (1992)
Nationaal Archief, Den Haag
- GEDEPONEERDE ARCHIEVEN, VII.
  - De Vereeniging van Koffiehandelaren te Rotterdam, 1.
    - Notulenboek van de Jaarlijkse Algemene Vergaderingen van de Vereeniging van Koffiehandelaren te Rotterdam; met presentielijsten en ingeplakte agenda's als bijlagen., 1933-1966; 163,97,274,78
      - 20 mei 1947 - 27 september 1966, 78
        4:Jaarverslagen van de penningmeester over 1948, 1949, 1951, 1954, 1958, 1959-1965.
        5:Ledenlijsten van 1947, 1959 en 1962.
    - Presentielijst van de Algemene Vergadering van de Koffienhandelaren te Rotterdam, 1960; 307
    - Stukken betreffende de Vereeniging van Koffiehandelaren te Rotterdam, 1940-1941; 237
    - Huishoudelijk Reglement van het Hoofdbestuur van de Vereeniging van Koffiehandelaren te Rotterdam, 1944, 1952; 79
    - Statuten van de Vereeniging van Koffiehandelaren te Rotterdam, goedgekeurd bij Koninklijk Besluit van 4 juni 1953 no. 42, 80
    - Correspondentie van het Hoofdbestuur en van de penningmeester, 1943-1944; 149
      1 Rekening en verantwoording van 1943
      2 Notulen van 20 september 1943.
    - Ingekomen en minuten van uitgaande stukken, 1955-1963; 101 e.v.
      - juli 1955 - mei 1958, 101
      - juni 1958 - juni 1960, 102
      - juli 1960 - juli 1963, 103
      - 1962-1969, 222
      - mei 1970 - mei 1971, 220
    - Correspondentie van de penningmeester en secretaris van de afd. Rotterdam inzake financiële zaken, 1964-1973; 231
  - De Vereeniging voor den Goederenhandel te Rotterdam, 2.
    - Gedenkboek van de Vereeniging voor de Goederenhandel, 1888 - 1913, Rotterdam, 1913, 310; 1 deel
    - Notulenboek van de bestuursvergaderingen van de Vereeniging voor den Goederenhandel te Rotterdam, 28 mei 1940 - 3 juli 1946; 98
    - Notulenboek van de ledenvergaderingen van de Vereeniging voor den Goederenhandel te Rotterdam respectievelijk de Vereeniging voor den Koffiehandel, Afd. Rotterdam, 28 mei 1940 - 14 mei 1956; 99
      Hierin ook opgenomen: Notulen van buitengewone Algemene Vergaderingen van 28 mei, 14 juni, 4 november 1940, 19 maart 1943, 14 januari 1946, 9 juni 1955.
    - Reglement van de Vereeniging voor den Goederenhandel te Rotterdam van in - en verkoop van koffie te Rotterdam, 1912; 302
    - Stukken betreffende de Vereeniging voor den Goederenhandel te Rotterdam, 1940 -1943; 236
    - Ingekomen en minuten van uitgaande stukken van de Vakgroep Groothandel in Koffie, 1942-1952 (1959); 105
      Hierin ook notulen van vergaderingen.
  - Overige verenigingen van koffiehandelaren, 3.
    - Statuten van de Vereeniging van Makelaars en Agenten in koffie te Rotterdam, goedgekeurd bij K.B. van 7 augustus 1948 no. 34, 331
  - Voetbalcommissie van de Nederlandsche Vereniging voor de Koffiehandel, 4.
    - Stukken betreffende de voetbalwedstrijden België - Holland tussen de Vereeniging voor den Koffiehandel en de Antwerpse Invoer - Koffiehandel, 1951-1952; 359
    - Vaantje van het voetbalelftal van de Antwerpse Invoer-Koffiehandel, overhandigd aan het elftal van de Nederlandse Vereniging voor de Koffiehandel bij de wedstrijd op 14 april 1951, 410